臺灣高等法院民事裁定　　　　　　　　　 96年度抗字第534號
抗　告　人　乙○○
代　理　 人　吳旭洲律師
相　對　人　中國人壽保險股份有限公司
法定代理人　甲○○
上列抗告人因與相對人間強制執行事件，對於中華民國96年3月
19 日臺灣臺北地方法院95年度執字第63042號所為裁定提起抗告
，本院裁定如下：
    主  文
原裁定廢棄。
    理  由
一、
(一)、抗告人即債權人持本院高雄分院95年11月22日95年度保險上
    更(三)字第1號和解筆錄，主張其對相對人即債務人有新台幣
    （以下同）1300萬元債權，惟相對人尚積欠30萬元，爰依強
    制執行法第4條第1項第3款規定聲請准予強制執行。
(二)、執行法院以相對人聲明異議謂上開1300萬元金額中，1000
    萬元為保險理賠金，另300萬元屬遲廷利息，債務人依所得
    稅法第89條第1項第2款規定為利息所得稅款扣繳義務人，債
    務人業依同法第88條第1項第2款、第92條第1項前段規定，
    扣取稅款30萬元向國庫繳清，其餘1270萬已全數給付等情無
    誤。債權人之債權已獲全數滿足，債權人本件強制執行聲請
    為無理由，而予以駁回。
二、抗告意旨略以：抗告人提出之執行名義，載明以1300萬元為
    和解金額，債務人既未將上述金額付訖，抗告人自可再就其
    尚未清償之30萬元部份，以和解筆錄為執行名義聲請強制執
    行。執行法院不應逕就債務人尚未履行之30萬元實質認定其
    歸屬，而否准抗告人強制執行之聲請云云。
三、按強制執行依執行名義為之，強制執行法第4條定有明文。
    又執行名義成立後，如有消滅或妨害債權人請求之事由發生
    ，債務人得於強制執行程序終結前，依同法第14條規定向執
    行法院對債權人提起異議之訴，要非同法第12條所定之異議
    所能救濟。
四、查本件執行名義和解筆錄，其和解成立內容為「一、上訴人
    （即債務人）願於95年12月7日前，給付被上訴人（即債權
    人）1300萬元（被上訴人請求金額原為1000萬元，加計百分
    之10遲延利息），如未按期履行，應以1300萬元為本金，按
    週年利率百分之20計算遲延利息。」（見原審卷附和解筆錄
    ）。則抗告人主張相對人尚有30萬元未給付，持該和解筆錄
    聲請強制執行，核與強制執行法第4條規定尚無不符。至抗
    告人聲請執行之本件30萬元債權，是否因相對人主張之上情
    而消滅，非執行法院所得審酌。執行法院駁回抗告人本件強
    制執行之聲請，尚有未洽。抗告意旨指摘原裁定不當，求予
    廢棄，為有理由，爰由本院將原裁定廢棄。
五、據上論結，本件抗告為有理由，爰裁定如主文。
中　　華　　民　　國　　96　　年　　4　　月　　20　　日
                    民事第八庭
                        審判長 法　官 吳景源
　　　　　　　　　　　　　　   法　官 連正義
　　　　　　　　　　　　　　   法　官 滕允潔
正本係照原本作成。
不得抗告。
中　　華　　民　　國　　96　　年　　4 　　月　　23　　日
　　　　　　　　　　　　　　 　書記官 黃麗玲
